臺灣高雄地方法院刑事判決　　　　　　　　　　　　　九十三年度易緝字第六八號
　　公　訴　人　臺灣高雄地方法院檢察署檢察官
　　被　　　告　丁○○
　　選任辯護人　顏福松
右列被告因竊盜案件，經檢察官提起公訴（八十九年度偵字第八七五四號），本院判
決如左：
    主  文
丁○○無罪。
    理  由
一、公訴意旨係以：被告丁○○意圖為自己不法之所有，於民國八十八年十一月十五
    日凌晨三時許，在高雄市○鎮區○○路一號，竊取被害人甲○○所有並附載計二
    十八公噸不銹鋼捲片之牌照ＶＪ─二六號板台車一輛，得手後，並將該板台車交
    與知情之戊○○（另由本院判決無罪確定）收受俟機販售，嗣為警循線查獲。因
    認被告丁○○涉犯刑法第三百二十條第一項之竊盜罪嫌云云。
二、按犯罪事實應依證據認定之，無證據不得認定犯罪事實；又不能證明被告犯罪者
    ，應諭知無罪之判決，刑事訴訟法第一百五十四條第二項及第三百零一條第一項
    分別定有明文。次按所謂認定犯罪事實之證據，係指足以認定被告確有犯罪行為
    之積極證據而言，該項證據自須適合於被告犯罪事實之認定，始得採為斷罪資料
    ，茍積極證據不足為不利於被告事實之認定時，即應為有利於被告之認定；又該
    認定犯罪事實之證據雖不以直接證據為限，間接證據亦包括在內，然無論直接證
    據或間接證據，其為訴訟上之證明，須於通常一般之人均不致有所懷疑，而得確
    信其為真實之程度者，始得據為有罪之認定；而如未能發現相當證據，或證據不
    足以證明，自不能以推測或擬制之方法，以為裁判之基礎（參照最高法院二十九
    年上字第三一０五號、四十年臺上字第八六號、三十年上字第八一六號及七十六
    年臺上字第四九八六號判例）。
三、公訴意旨認被告丁○○涉犯竊盜罪嫌，無非係以被害人甲○○之指述及證人乙○○、謝明勇、丙○○之供述，推論失竊之板台車係在被告所承租之高雄縣仁武鄉
    ○○路三巷三二之一號空地上發現，且被告係從事汽車拆解廢鐵工作，並有租賃
    契約書影本一份及相片三張可佐，而認被告涉有竊盜板台車犯嫌為其論據。訊據
    被告則堅詞否認有何竊盜犯行，辯稱：伊不知道該板台車何時出現在伊承租之土
    地上，伊土地都沒有圍起來，任何人都可進出，後來於八十八年十月間就沒有住
    在那邊，伊並無竊取該板台車等語。
四、經查：
（一）牌照ＶＪ─二六號板台車及車上不銹鋼捲片係被害人甲○○所有，於八十八年
      十一月十五日凌晨三時許，在高雄市○鎮區○○路一號開南木業公司內失竊，
      嗣該失竊之板台車於八十九年二月十三日中午十二時許，在高雄縣仁武鄉○○
      路三巷三二之一號空地上為陳三寶發現後，通知被害人甲○○會同警方在上址
      查獲遭分解剩餘之板台車骨架及固定腳架等情，業據被害人甲○○於警詢時指
      述在卷，核與證人陳三寶之供述相符，並有贓物認領保管收據一紙附卷可稽。
      是被害人所有之板台車失竊後，於高雄縣仁武鄉○○路三巷三二之一號空地上
      ，查獲有該車殘餘之骨架及固定腳架之事實，固堪認定。
（二）前開高雄縣仁武鄉○○路三巷三二之一號土地，係丙○○自八十七年九月十日
      起，以每月新台幣（下同）七千元出租予被告居住使用，惟被告支付租金至八
      十八年十月二十日止，即未繼續繳納租金給出租人丙○○等情，業經證人丙○○證述甚明，並有租賃契約書一份附卷可憑。惟關於被告究係何時離開上開承
      租之土地，且於發現該失竊板台車殘餘骨架及腳架時，被告是否仍住在該土地
      乙節，證人即出租人之兄乙○○雖於警詢時供稱：被告大約於八十八年十二月
      底離開，且當時發現板台車時被告還住在上址云云，惟其嗣於本院審理交互詰
      問時已澄清表示：伊並不知道被告何時離開，印象中可能是年底的時候，但伊
      記得當時看到板台車的殘餘骨架及腳架時，被告連住的貨櫃都搬走了，已經沒
      有住在那裡，所以可以確定被告已經離開，伊於警訊時並未說發現板台車時被
      告還住在那裡，是警察寫錯等語明確（見本院通緝卷九十三年六月二十五日審
      判筆錄及本院九十年易字第一八八號刑事卷第三八頁）。證人乙○○前於警詢
      時之陳述既無具有較可信之情況，自應以證人乙○○於本院具結擔保證詞真實
      後之證述為可採。又證人即出租人丙○○亦證稱：被告未付八十八年十一月之
      租金後，伊並未主動去找被告催討，伊不知道被告何時離開，是直到刑事局打
      電話通知伊時，才知道被告已經不住在那裡等情。是依證人乙○○之證述，並
      參酌被告既係付租金至八十八年十月二十日止即未再繳付租金，且板台車係於
      八十八年十一月十五日失竊，應足認被告於離開後該失竊之板台車才出現在該
      土地上，則被告既未占有該失竊之板台車，顯與該失竊之板台車無關。
（三）又依同案被告戊○○於警詢時之供述：於八十九年元月間有一名年籍姓名不詳
      戴眼鏡之男子，稱在前開土地有板台及破鐵要賣伊四千元，及其嗣於偵訊及本
      院審理中供稱：伊不認識被告，並沒有向他買，是一位戴眼鏡之老年人要賣伊
      板台，伊沒有買，也沒有答應要幫他賣等語（見偵查卷第二九頁、本院九十年
      易字第一八八號刑事卷第二七頁），是同案被告戊○○既不認識被告，被告亦
      無將失竊之板台車賣給戊○○之行為，自難推認被告有何竊盜犯行。況戊○○
      為三十五年九月十三日出生，較被告四十八年三月八日出生年長十餘歲，自無
      稱被告為老年人之理，亦足認戊○○之供述要賣板台車之人並非被告。至證人
      戊○○經本院依公訴人之聲請合法傳喚，雖仍無正當理由未到，然證人戊○○
      前既已供稱並不認識被告，且非被告要賣板車給他等情，其陳述明確，本院認
      應已無再行傳訊之必要，併予敘明。
（四）綜上所述，堪認被告前揭所辯，尚屬可採。本件依公訴人所舉證據，並無法證
      明被告有竊取被害人失竊之板台車及不銹鋼捲片之行為，自難僅以該失竊之板
      台車殘餘車體在被告曾經承租之土地上發現，即遽認係由被告所竊取。此外，
      本院復查無其他積極證據足認被告涉有上開竊盜犯行，參照前揭說明，不能證
      明被告犯罪，依法自應諭知無罪之判決。
據上論斷，應依刑事訴訟法第三百零一條第一項，判決如主文。
本案經檢察官詹美玲到庭執行職務。
中      華      民      國      九十三      年      六    月    三十    日
                                  臺灣高雄地方法院刑事第八庭
                                      審判長法  官  陳樹村
                                            法  官  林意芳
                                            法  官  吳俊龍
右正本證明與原本無異。
如不服本判決，應於判決送達後十日內，向本院提出上訴狀。
                                            書記官  林介欽
中      華      民      國      九十三      年      七    月    二      日
